臺灣桃園地方法院刑事判決　　　　　　　 94年度易字第800號
公　訴　人　臺灣桃園地方法院檢察署檢察官
被　　　告　己○○
上列被告因竊盜案件，經檢察官提起公訴（94年度偵字第7042、
8198號），經本院裁定改依簡式審判程序，判決如下：
    主  文
己○○連續踰越牆垣竊盜，累犯，處有期徒刑拾月。
    事  實
一、己○○前於民國92年間因竊盜案件，經本院判處有期徒刑7
    月確定，於93年5 月29日縮刑假釋期滿執行完畢，猶不知悔
    改。復意圖為自己不法所有，並基於概括犯意，先後於如附
    表一所示之時間、地點，竊取如附表所示被害人之財物得手
    （犯罪時間、地點、方式及所得財物均詳如附表一所示，即
    原起訴書附表編號2 、3 、4 、5 、7 、8 之犯行）。嗣於
    94年3 月3 日晚間9 時許，為警在平鎮市○○路153 巷2 弄
    內尋獲甲○○所失竊之機車（附表一編號2）。 同年月21日
    晚間11時許，桃園縣政府警察局平鎮分局建安派出所壬○○○○執行巡邏勤務至桃園縣平鎮市○○路61巷巷口，遇見己○○，因己○○前曾因毒品案件遭其查獲之紀錄，蔡員遂上
    前盤查己○○，己○○即於有權偵查犯罪之機關即壬○○○○未發覺其所犯前開竊盜犯行前向蔡員自首供出上情，並接
    受裁判，己○○復帶同警方至前開各竊盜地點勘查並查訪被
    害人。同年月24日晚間6 時10分許，復為警在平鎮市○○路
    193巷內尋獲辛○○失竊之機車（附表一編號3）。
二、案經桃園縣政府警察局平鎮分局報告台灣桃園地方法院檢察
    署檢察官偵查起訴。
    理  由
一、按被告所犯為死刑、無期徒刑、最輕本刑為3 年以上有期徒
    刑之罪、或高等法院管轄第一審案件者外，於審判期日前之
    程序進行中，被告先就被訴事實為有罪之陳述時，審判長得
    告知被告簡式審判程序之旨，並聽取當事人、代理人、辯護
    人及輔佐人之意見後，裁定進行簡式審判程序，刑事訴訟法
    第273 條之1 第1 項定有明文。經查，本件被告被訴竊盜一
    案，為前開不得進行簡式審判程序以外之案件，且被告己○○於本院行準備程序時就訴事實為有罪之陳述，本院告知被
    告簡式審判程序之旨，並聽取被告之意見後，爰依前開規定
    ，當庭裁定改依簡式審判程序審判之，合先敘明。
二、前開犯罪事實，業據被告己○○於警詢、偵查及於本院審理
    時均坦認不諱（見94年度他聲字第29號卷第5 、6 頁、94年
    度偵字第7042號卷第9 、10、87頁、94年度偵字第8198號卷
    第10頁、本院卷附94年9 月2 日準備程序筆錄、簡式審判筆
    錄），核與證人即被害人庚○○、丙○○、癸○○、戊○○
    、甲○○、辛○○於警詢時指證之情節相符（見94年度偵字
    第7042號卷第21至22頁、第43至44頁、第45至46頁、第47至
    48 頁 、94年度他聲字第29號卷第52至53頁、第55至56頁）
    ，而證人庚○○、丙○○、癸○○、戊○○、甲○○、辛○○，雖均係被告以外之人於審判外之陳述，惟被告於本院言
    詞辯論終結前，均未聲明異議，依刑事訴訟法第159 條之5
    第2 項規定，自得採為證據。此外，復有甲○○之贓物認領
    保管單及桃園縣政府警察局車輛遺失受理報案單各1 份、辛○○之贓物認領保管單及桃園縣政府警察局車輛遺失受理報
    案單各1 份在卷可稽，堪認被告自白與事實相符，胥堪採為
    有罪判決之依據。查被告己○○於本院審理時坦認伊於附表
    一編號4 所示之時、地，竊取被害人丙○○所有電鋸2 台（
    見本院94年9 月23日審判筆錄）等語明確，核與證人丙○○
    於警詢時指訴之情節相符（見94年度偵字第7042號卷第46頁
    ），堪信屬實，公訴意旨認被告竊取丙○○電鋸1 台，尚有
    誤會。再查，被告係以翻越被害人戊○○、癸○○住處之矮
    牆後進入屋內或庭院行竊（詳如附表一編號5 、6）， 業據
    被告於警詢及本院審理時供承無訛（見94年度偵字第7042號
    卷第10頁、本院94年9 月23日審判筆錄），核與證人戊○○
    於警詢時指訴之情節相符（見同上一偵查卷第22頁），另證
    人癸○○於警詢時雖證稱不知竊嫌如何進入偷竊，惟觀諸卷
    附現場指認照片（見同上一偵查卷第51、64頁）所示，被害
    人戊○○、癸○○遭竊住宅前均有庭院，庭院外均設有矮牆
    以防閑，核與被告所供上開情節相符，益見被告此部所陳與
    事實相符，自堪認屬實，公訴意旨漏未論及被告於附表一編
    號5 、6 所示之時、地，係以踰越牆垣之方式進入行竊，亦
    有未洽，均附此敘明。綜述，本件事證明確，被告犯行已堪
    認定，應依法論科。
三、按被告己○○於如附表一編號5 、6 所示之時、地，係以踰
    越牆垣之方式竊盜，使他人之牆垣，失其防閑效用，核被告
    己○○就附表一編號5 、6 所為，均係犯刑法第321 條第1
    項第2 款之踰越牆垣竊盜罪。另就附表一編號1 、2 、3 、
    4 所為，均係犯刑法第320 條第1 項之竊盜罪。被告多次竊
    盜犯行，均時間緊接，方法相同，復均觸犯基本構成要件相
    同之罪名，顯係基於概括犯意為之，依連續犯規定從情節較
    重之踰越牆垣竊盜一罪論，並依法加重其刑。查被告就附表
    一編號5 、6 所為係犯刑法第321 條第1 項第2 款之踰越牆
    垣竊盜罪，已如前述，公訴意旨漏未斟酌此點，而認被告係
    犯同法第320 條第1 項之竊盜罪，尚有未洽，惟其基本事實
    同一，本院應予審理，並變更其起訴法條。又被告己○○前
    於92年間因竊盜案件，經本院判處有期徒刑7 月確定，於93
    年5 月29日縮刑假釋期滿執行完畢，有卷附台灣高等法院被
    告前案紀錄表可按，其受有期徒刑之執行完畢後，5 年以內
    再犯有期徒刑以上之罪，為累犯，依法遞加重其刑。再本件
    係警方即壬○○○○因執行巡邏勤務至桃園縣平鎮市○○路
    61巷巷口，遇見己○○，因己○○前因毒品案件遭其查獲，
    遂上前盤查己○○，己○○乃自行供出前開各次竊盜犯行，
    在此之前，壬○○○○及其餘有權偵查犯罪之機關均不知其
    犯上開竊盜犯行等情，業據承辦警員蔡琦南於本院審理時到
    庭結證明確（見本院94年9 月23日審判筆錄），並有被告之
    警詢筆錄在卷可憑，足見被告是對於未發覺之竊盜罪自首而
    接受裁判，應依刑法第62條前段規定，減輕其刑（最高法院
    82年臺非字第78號判決參照），並依法先加後減之。爰審酌
    被告年輕力壯，不思奮發向上，一再犯竊盜犯行，犯罪情節
    非輕併其犯罪之動機、目的、手段、犯罪所生危害及主動向
    警方自首並接受裁判、犯後態度尚佳等一切情狀，量處如主
    文所示之刑。
四、公訴意旨另認被告有於附表二所示之時、地，竊取如附表二
    所示被害人之財物（即原起訴書附表編號1 、6 之犯行），
    因認被告此部亦涉犯刑法第320 條第1 項之竊盜罪嫌。
  (一)按刑事訴訟法第302 條第1 款規定，案件曾經判決確定者，
    應為免訴之判決，係以同一案件，已經法院為實體上之確定
    判決，該被告應否受刑事制裁，既因前次判決而確定，不能
    更為其他有罪或無罪之實體上裁判，此項原則，關於實質上
    一罪或裁判上一罪，其一部事實已經判決確定者，對於構成
    一罪之其他部分，固亦均應適用，但此種事實係因審判不可
    分之關係在審理事實之法院，就全部犯罪事實，依刑事訴訟
    法第267 條規定，本應予以審判，故其確定判決之既判力自
    應及於全部之犯罪事實，惟若在最後審理事實法院宣示判決
    後始行發生之事實，既非該法院所得審判，即為該案判決之
    效力所不能及，此有最高法院32年上字第2578號判例可資參
    照，是既判力對於時間效力之範圍應以最後審理事實法院之
    宣示判決日為判斷之標準，而前開判例稱「最後審理事實法
    院」而非「最後事實審」，顯然不限於二審判決，因而在未
    經上訴於二審法院之判決，亦屬相同。
  (二)查公訴人所指被告涉犯附表二之竊盜犯行，業據被告於警詢
    及本院審理時坦承不諱，核與被害人丁○○、乙○○於警詢
    時指述之情節相符，堪認被告此部自白與事實相符而可採信
    。然查，被告曾於93年11月16日下午4 時許，與姓名年籍不
　  詳綽號「阿華」之成年男子基於共同之犯意聯絡，在桃園縣
    中壢市○○路、自立三街口，共同竊取徐國卿所有置於車號
　　BN－313 號自用大貨車內之電鑽及破碎機各1 支得手，當場
  　為徐國卿發覺報警處理查獲之竊盜犯行，業經本院於94年1
    月20日，以94年度簡字第20號判處被告有期徒刑6 月，如易
    科罰金以300 元折算1 日，並於94年2 月15日確定，業經本
    院調閱上開案卷查證無訛，並有上開判決書及台灣高等法院
    被告前案紀錄表在卷可稽。而公訴人起訴本件被告所犯附表
    二所示之竊盜犯行（按附表二編號2 之竊盜犯行，因被害人
    乙○○僅指證其遭竊之時間係在94年2 月間，詳細日期已不
    復記憶且遭竊當時並未報案等情甚詳，而被告亦供稱已忘記
    在何時竊取乙○○所有財物，是既無證據認定被告該次竊盜
    之時間，依罪疑惟輕之原則，應認定該次竊盜犯行係在94年
    2 月15日前之2 月間某日）與前開確定判決認定竊盜犯行之
    時間僅相隔不到1 月，且被告於本院審理時供稱：「從去年
    （93）到今年（94）3 月1 日一直在偷竊，是因為缺錢花用
    ，沒有工作，沒有收入，所以才一直偷東西」等語（見本院
    94年9 月2 日簡式審判筆錄），足認本件經檢察官起訴如附
    表二所示之竊盜犯行與前開業經判決確定部分，係基於概括
    犯意而為之，具有連續犯之裁判上一罪關係，公訴意旨所指
    被告此部竊盜犯行應為前開確定判決效力所及，惟公訴意旨
    認此部分與前揭論罪科刑之竊盜罪間有連續犯關係，屬裁判
    上之一罪，揆諸首開判例及法條之說明，爰不另為免訴之諭
    知。
據上論斷，應依刑事訴訟法第273 條之1 、第299 條第1 項前段
、第300 條，刑法第56條、第321 條第1 項第2 款、第47條、第
62條前段，判決如主文。
本案經檢察官徐則賢到庭執行職務。
中　　華　　民　　國　　94　　年　　9 　　月　　30　　日
                  臺灣桃園地方法院刑事第七庭
                      法  官  林惠霞
上正本證明與原本無異。
如不服本判決，應於判決送達後10日內，向本院提出上訴狀。
                      書記官  陳恩如
中　　華　　民　　國　　94　　年　　9 　　月　　30　　日
  附表一
┌──┬─────┬────────┬─────────┐
│編號│犯罪時間  │犯罪地點        │被害人及所得財物  │
├──┼─────┼────────┼─────────┤
│1   │94年2 月15│桃園縣平鎮市平東│己○○見前開小貨車│
│（即│日後至2 月│路239 巷82號前停│車門未鎖，遂開門進│
│起訴│底間某日  │放之車牌號碼FT－│入車內竊取庚○○所│
│書附│          │9998號自小貨車  │有置於車內之高速鋸│
│表編│          │                │台1 部及電鑽4 台。│
│號2 │          │                │                  │
│）  │          │                │                  │
├──┼─────┼────────┼─────────┤
│2   │94年2 月20│桃園縣平鎮市龍南│己○○徒手竊取王明│
│（即│日        │路188巷19號前   │茂所有車牌號碼IRF │
│起訴│          │                │－632號重型機車1輛│
│書附│          │                │。                │
│表編│          │                │                  │
│號7 │          │                │                  │
│）  │          │                │                  │
├──┼─────┼────────┼─────────┤
│3   │94年2 月21│桃園縣平鎮市龍南│己○○徒手竊取葉伊│
│（即│日上午8 時│路188 巷13號前  │恩所有車牌號碼GT2 │
│起訴│許        │                │－353 號重型機車1 │
│書附│          │                │輛。              │
│表編│          │                │                  │
│號8 │          │                │                  │
│）  │          │                │                  │
├──┼─────┼────────┼─────────┤
│4   │94年3 月1 │桃園縣平鎮市平東│己○○開啟前開處所│
│（即│日        │路282 巷32弄18號│大門後進入（侵入住│
│起訴│          │                │宅部分未據告訴、起│
│書附│          │                │訴）竊取丙○○所有│
│表編│          │                │置於庭院之電鋸2 台│
│號3 │          │                │。                │
│）  │          │                │                  │
├──┼─────┼────────┼─────────┤
│5   │94年3 月間│桃園縣中壢市龍岡│己○○踰越前開處所│
│（即│某日      │路3 段426 巷24號│牆垣後開門進入屋內│
│起訴│          │                │竊取戊○○所有之電│
│書附│          │                │鑽1 台。          │
│表編│          │                │                  │
│號4 │          │                │                  │
│）  │          │                │                  │
├──┼─────┼────────┼─────────┤
│6   │94年3 月間│桃園縣中壢市龍東│己○○踰越前開處所│
│（即│某日      │里9 鄰七福新村12│牆垣進入後（侵入住│
│起訴│          │號              │宅部分未據告訴、起│
│書附│          │                │訴）竊取癸○○所有│
│表編│          │                │置於庭院之電動氣槌│
│號5 │          │                │1 台。            │
│）  │          │                │                  │
└──┴─────┴────────┴─────────┘
  附表二
┌──┬─────┬────────┬─────────┐
│編號│犯罪時間  │犯罪地點        │被害人及所得財物  │
├──┼─────┼────────┼─────────┤
│1   │94年1 月底│桃園縣平鎮市平東│己○○以不詳方法竊│
│（即│          │路239 巷6 號    │取丁○○所有之抽水│
│起訴│          │                │馬達1 台。        │
│書附│          │                │                  │
│表編│          │                │                  │
│號1 │          │                │                  │
│）  │          │                │                  │
├──┼─────┼────────┼─────────┤
│2   │94年2 月15│桃園縣平鎮市湧光│己○○以不詳方法竊│
│（即│日前之2 月│路280 巷3 號    │取乙○○所有之電鋸│
│起訴│間某日    │                │1 台。            │
│書附│          │                │                  │
│表編│          │                │                  │
│號6 │          │                │                  │
│）  │          │                │                  │
└──┴─────┴────────┴─────────┘
附錄本案論罪科刑法條：
刑法第321條
